臺灣高等法院刑事判決　　　　　　　　　　　　　　九十三年度上易字第二九二號
　　上　訴　人
　　即　被　告　乙○○
　　選任辯護人　馬在勤　律師
右上訴人因竊盜案件，不服臺灣桃園地方法院九十二年度易字第七六三號，中華民國
九十二年十二月十一日第一審判決（起訴案號：臺灣桃園地方法院檢察署九十二年度
偵字第六二四六號）提起上訴，本院判決如左：
    主  文
上訴駁回。
    事  實
一、乙○○於民國（下同）八十六年十二月二十四日因偽造文書案件（偽造特種文書
    、偽造文書二罪）經臺灣高等法院臺南分院定應執行刑有期徒刑一年二月，八十
    七年二月五日確定；於八十六年四月九日因竊盜案件經臺灣新竹地方法院判處有
    期徒刑五月，八十六年四月二十八日確定，嗣經臺灣高等法院臺南分院裁定應執
    行有期徒刑一年七月確定，八十七年十一月二十六日送監執行，指揮書執行完畢
    日期八十九年五月二十日。於八十九年一月四日因竊盜等案件（竊盜、收受贓物
    及偽造特種文書三罪）經臺灣桃園地方法院定應執行刑有期徒刑二年六月，八十
    九年三月十日確定，接續執行，刑期起算日期八十九年五月二十一日，八十九年
    十月二十七日縮短刑期假釋出監，指揮書執行完畢日期九十一年九月六日，假釋
    期滿假釋未經撤銷，其未執行之刑以已執行論而執行完畢（構成累犯），仍不知
    悔改。
二、乙○○於九十二年一月十八日凌晨五時許乘坐由某不詳姓名成年男子駕駛Ｗ七─
    二二五六號自用小客車途經臺北縣新莊市○○路新竹貨運旁空地時，發見甲○○
    在停放該處空地之八Ｕ─二八一三號自用小客車駕駛座內睡覺，竟與該名駕駛Ｗ
    七─二二五六號自用小客車之不詳姓名之成年男子共同基於意圖為自己不法所有
    之犯意聯絡及行為分擔，由該名男子坐在車上把風接應，乙○○則持可以劃破衣
    褲之客觀上足以傷害人身體之刀片一支，走近八Ｕ─二八一三號自用小客車之右
    前車門處，以所持之工具打開右前車門後，動手竊取甲○○所有放在右前座上正
    在充電之諾基亞三三一０型行動電話一具，得手後繼續持用該上開足以傷人之刀
    片劃破甲○○長褲右後口袋（毀損部分未據告訴），欲取口袋內之皮夾時令甲○
    ○驚醒，乙○○看見甲○○已被驚醒以台語講：「啊！不是阿！」，旋即退出車
    外往Ｗ七─二二五六號自用小客車跑過去，坐進車內由該名留置車上把風之男子
    加速駕車離去，甲○○亦駕車緊跟在後，一路跟隨到桃園縣桃園市○○路某巷口
    後，甲○○即到該地管區桃園縣警察局桃園分局埔子派出所報案，會同值巡邏勤
    務警員林練雄至桃園市○○路該車進入之巷弄逐戶找尋，而在桃園市○○路六五
    一巷五弄一五號發現Ｗ七─二二五六號車停在上址車庫內，警員林練雄按門鈴，
    起初屋內某女子在屋內對講機回應沒有開門，之後改由一名男子應門，仍舊沒有
    開門，林練雄遂一直按門鈴，持續十分鐘過後乙○○開門，甲○○立即指出乙○
    ○即是割破其褲子口袋行竊之人因而查獲。
三、案經桃園縣警察局桃園分局報請臺灣桃園地方法院檢察署檢察官偵查起訴。
    理  由
一、訊據上訴人即被告乙○○矢口否認有竊盜犯行，辯稱：伊根本沒有到被害人指述
    之現場，伊覺得本案係烏龍，伊有病在身根本無法彎曲或去行竊。九十二年一月
    十七日晚上十二時多到北投洗溫泉，一直到翌日清晨四點才離開，開車回家，早
    上六時多回到家，十七日伊跟老闆陳孟賢約在土城揚太公司碰面後，一起到北投
    洗溫泉等語。
二、經查：
    (一)被害人甲○○於九十二年一月八日清晨五時許將八Ｕ─二八一三號自用小客車
      停在新莊市○○路新竹貨運空地後在車內睡覺時遭人侵入車內竊取行動電話並
      割破長褲右後口袋一節，已據被害人甲○○於警、偵訊及法院調查時陳述甚詳
      ，並指稱：「我發現該名男子駕駛Ｗ七─二二五六號車離去，我便開車尾隨，
      一路跟蹤．．．，最後跟蹤至桃園富國路六五一巷五弄一五號該名男子將車開
      入車庫後，我便開車離去至桃園分局埔子派出所請求支援，警方陪同我至桃園
      市○○路六五一巷五弄一五號，警方陪同我抵達後，警方就按門鈴後發話機就
      有一名男子聲音回應，警方即表示身分，該名男子就掛掉發話機，約十餘分鐘
      ，警方再按鈴，有乙名自稱屋主太太回應稱她老公沒在家，即掛電掉發話機，
      又一會警方再度按鈴，就有一名男子開門示意警方進入，我一眼就認出開門之
      即是竊取我物品之人。．．．案發當時陳嫌車內有二人」（九十二年一月十八
      日警訊筆錄）、「是（陳忠）雄沒錯，我跟蹤他到他家，再帶警察去查．．．
      」（九十二年四月二十九日偵查筆錄）、「我被驚醒時他用台語說『怎麼不是
      』假裝開錯車門，人就離開，上另外一部車，我的手機也被拿走。．．．那個
      人的車停在我車正後方，他走回車上我有看見，因為我看到右前座手機不見，
      當那部車從我後方繞到左側要開離現場時，我就開車跟在後面，一直跟到桃園
      富國路，那是一部銀色福特小客車一千五或一千三ＣＣ，車號我當時有記下，
      當天跟那部車到富國路之後有立刻跑到埔子派出所報案告訴警察車號，現因時
      隔已久車號也忘記了。．．．人我認得出來，當天報警警察有帶我去那個人住
      處，人我有指認出來。．．．我看見那部車進富國路住宅區的巷子內，就開車
      去報警。．．．那部車我去摸引擎蓋是熱的，警察也有摸。．．．（當時那部
      車幾個人？）二個人，另外一個人我看不清楚，他是駕駛，割我口袋偷皮包的
      人給他載．．．」（原審九十二年七月十八日訊問筆錄）等語，核與證人即陪
      同甲○○前往察訪之埔子派出所警員林練雄所證稱：「當天值巡邏勤務接到通
      知趕回去，當時被害人在派出所說他的車子停在路旁，被人打開車門侵入偷手
      機及割破他的褲子要偷錢，被他發現，歹徒逃跑他尾隨在後，一直跟到富國路
      某處，他就到派出所請求我們幫助。．．．當初被害人只有跟到富國路某巷口
      ，但有記下車號，現場是別墅型的住家，我們逐一去查訪，查到車停放處，是
      被害人發現的，就按門鈴。．．．剛開始是一名女性從對講機應門，沒有開門
      ，第二次是一名男性應門，也沒有開門，我們就一直按門鈴，持續十分鐘後門
      打開，被告就在屋內。．．．引擎蓋溫度是熱的。．．．被害人當場確定被告
      就是偷他東西的人。．．．在沒有看到被告前被害人有描述歹徒特徵，有說歹
      徒是二名男子，一個在車上，動手年紀約四十幾歲」（原審九十二年六月二十
      三日訊問筆錄）等語大致相符，而參酌被害人甲○○於長褲口袋遭人割破甫驚
      醒之際，即照面已侵入其車內之被告乙○○，當致某一程度之震撼，其後復有
      短暫交談，對其面容之印象自然深刻。嗣因旋發現手機失竊，即一面記憶該乘
      坐車輛之車型、顏色及車號，並一路跟隨，亦當無誤認或跟錯之虞。迄追至桃
      園市○○路見該車輛進入某巷弄後立即到管區埔子派出所報案由警察陪同至現
      場逐戶找出所追隨之車輛停放處，終在桃園市○○路六五一巷五弄一五號前發
      現Ｗ七－二二五六號車停在上址車庫內，經警按鈴屋內之人開門回應，被害人
      甲○○亦在照面後，旋指出開門回應之被告確係之前侵入車內行竊之人，則以
      被告與被害人甲○○素不相識，已分據被告、被害人甲○○供明在卷，衡情被
      害人甲○○當無故行誣陷之理。又考據Ｗ七－二二五六號車係福特六和銀色自
      小客車（車主係羚豐實業有限公司），亦有車籍作業系統－查詢認可資料在卷
      可稽，核與被害人甲○○前指行竊之人乘坐離開現場之車輛廠牌、顏色及車牌
      均相符合；被告亦供稱九十二年一月十八日前後期間該車係其駕駛使用，並無
      指他人借用或離開己身之情，被害人甲○○、警員林練雄進入桃園市○○路六
      五一巷五弄一五號屋內上前摸Ｗ七－二二五六號自用小客車引擎蓋發現是熱的
      ，亦據被害人甲○○、證人林練雄陳明，在在均證明被害人甲○○所指被告確
      係該行竊之人，應與事實相符，堪予採信。至被害人甲○○雖於本院審理時指
      稱：在場之被告不像行竊之人云云，然人之記憶本會隨時間而逐漸淡忘，尤其
      長時間未見之人，其記憶之落差性會更大，自不若案發時連續二次照面，所得
      指認犯案之人來得精確，是以本院認其先前警訊之陳述具有較可信之特別情況
      ，且為本案證明犯罪事實存否所必要，自得爰引作為本案論罪之證據。
    (二)又被告雖於法院審理時辯稱：九十二年一月十七日晚上十二時多到北投洗溫泉
      ，一直到翌日清晨四點才離開，開車回家，早上六時多回到家，十七日伊跟老
      闆陳孟賢約在土城揚太公司碰面後，一起到北投洗溫泉等語。然被告若確遭誣
      陷，通常應即尋求能證明其不在場之人為證，則何以其不在九十二年二月十四
      日警訊時即行提出，要求警員查明，或立刻聯絡上開證人以證明已身清白？即
      非無疑。而查核證人陳孟勝於原審審理時係供稱：「今年過年期間，因乙○○
      坐骨神經毛病，我和兄陳孟賢和他常到北投洗溫泉。．．．日期沒有記得很清
      楚，但是我們一星期會洗個一次，都是在週五晚上一直待到第二天清晨才離開
      。．．．今年四月中旬乙○○到公司提到此事（竊盜案）才知」云云；證人陳
      孟賢則供稱：「今年一、二月間經常與陳孟勝及乙○○一起到北投洗溫泉，一
      星期大概二、三次，今年一月初乙○○先邀請我們兄弟過去，我認為花費還可
      以之後就常與他一起那段期間我們經常過去：如果隔天非假日會早點上山，凌
      晨一、二點就離開，隔天是假日會晚點上山，到凌晨三、四點才離開」云云，
      則上開證人對每星期共洗溫泉之頻率，顯有相當之歧異；且所述被告係案發後
      三個月之九十二年四月中旬始行告知此情，亦與常理相悖，均難以遽信。況徵
      以該二人證言始終未確認九十二年一月十七日晚間至翌日十八日清晨確否與被
      告在北投共洗溫泉，故亦無從為被告於九十二年一月十八日清晨未出現在新莊
      市新竹貨運空地之有利證據。
    綜上所述，被告所執上開辯解，顯係卸責之詞，均不足採信。本件事證明確，其
    犯行堪以認定，應依法論科。
三、查被告於前述時、地持以行竊之刀片係於割破被害人甲○○長褲右後口袋而將被
    害人甲○○驚醒，該支刀片客觀上顯足以傷害人之身體，具有危險性，自屬兇器
    ，核被告所為，係犯刑法第三百二十一條第一項第三款之攜帶兇器竊盜罪。被告
    與該名坐在Ｗ七－二二五六號車內把風接應之成年男子，就上開竊盜犯行，有犯
    意之聯絡及行為之分擔，為共同正犯。又被告有如事實欄所載之犯罪前科與執行
    紀錄（前揭偽造特種文書、偽造文書、竊盜三罪，合併定應執行刑有期徒刑一年
    七月部分，其指揮書執行完畢日期應為八十九年五月二十日，原審誤載為八十八
    年十二月二十日，應予更正），此有本院被告全國前案紀錄表及臺灣桃園地方法
    院檢察署刑案資料查註紀錄表各一份存卷可按，其於有期徒刑執行完畢後，五年
    以內再犯本案有期徒刑之罪，為累犯，應依法加重其刑。
四、原審詳酌卷證，認被告加重竊盜之犯罪事證明確，適用刑法第二十八條、第三百
    二十一條第一項第三款、第四十七條之規定，並審酌被告犯罪之動機、目的、手
    段、被害人所受之損害及犯罪後之態度等一切情狀，量處被告有期徒刑七月，復
    說明被告持以竊盜劃破被害人甲○○長褲右後口袋之刀片一支，因未扣案，雖係
    供本案犯罪所用之物，然並無積極證據足證該支刀片係被告或共犯（即坐在Ｗ七
    －二二五六號車內把風之成年男子）所有，而不為沒收之諭知。認事用法，俱無
    違誤，量刑亦屬適當。被告上訴意旨仍執前詞否認犯罪，為無理由，應予駁回。
據上論斷，應依刑事訴訟法第三百六十八條，判決如主文。
本案經檢察官劉斐玲到庭執行職務。
中　　　華　　　民　　　國　　九十三　　年　　　三　　　月　　三十一　　日
                              臺灣高等法院刑事第十五庭
                                  審判長法  官  房　阿　生
                                        法  官  蔡　光　治
                                        法  官  雷　元　結
右正本證明與原本無異。
不得上訴。
                                        書記官  黃　德　煌
中　　　華　　　民　　　國　　九十三　　年　　　三　　　月　　三十一　　日
附錄：本判決論罪科刑法條全文
刑法第三百二十一條
犯竊盜罪而有左列情形之一者，處六月以上五年以下有期徒刑：
一、於夜間侵入住宅或有人居住之建築物、船艦或隱匿其內而犯之者。
二、毀越門扇、牆垣或其他安全設備而犯之者。
三、攜帶兇器而犯之者。
四、結夥三人以上而犯之者。
五、乘火災、水災或其他災害之際而犯之者。
六、在車站或埠頭而犯之者。
前項之未遂犯罰之。
刑法第三百二十條
意圖為自己或第三人不法之所有，而竊取他人之動產者，為竊盜罪，處五年以下有期
徒刑、拘役或五百元以下罰金。
意圖為自己或第三人不法利益，而竊佔他人之不動產者，依前項之規定處斷。
前二項之未遂犯罰之。
